臺灣新竹地方法院民事小額判決
111年度竹北小字第547號
原      告  國泰世紀產物保險股份有限公司

法定代理人  陳萬祥  
訴訟代理人  陳冠廷  


被      告  趙美雀  
上列當事人間請求損害賠償事件，本院於民國111年10月28日言
詞辯論終結，判決如下：
    主  文
被告應給付原告新臺幣柒仟捌佰捌拾柒元，及自民國一一一年九
月二十九日起至清償日止，按年息百分之五計算之利息。
原告其餘之訴駁回。
訴訟費用新臺幣壹仟元由被告負擔伍佰元，餘由原告負擔。
本判決第一項得假執行。
    理由要領
一、原告主張承保訴外人曾敏郎所有、涂頤津駕駛車號0000-00
    號自用小客車（下稱系爭車輛）於民國109年11月11日6時55
    分許，在新竹縣竹北市嘉豐六路1段與光明六路東二段路口
    停等紅燈時，遭後方被告騎駛車號000-000號普通重型機車
    碰撞，致系爭車輛受有支出修復費用新臺幣（下同）1萬471
    6元（工資1080元+烤漆6048元+零件7588元）之損害，經原
    告理賠後，依保險法第53條第1項規定，取得系爭車輛原所
    有人對被告之民法第184條第1項前段、第191條之2規定侵權
    行為損害賠償請求權。被告未到場或具狀爭執，經本院審酌
    原告提出證據及警方肇事處理資料（見本院卷第11至25、41
    至53頁），認原告主張應屬有據。
二、系爭車輛出廠使用至本件車禍發生時，已逾5年，又核其修
    復部位與碰撞位置大致相符，應屬必要。修復費用就零件部
    分以新品取代舊品間之差價應予折舊扣除。參考行政院所頒
    「固定資產耐用年數表」及「固定資產折舊率表」規定，汽
    車之耐用年數為5 年，依定率遞減法每年折舊千分之369，
    累積5年折舊為6829元，是其零件費用應以759元（計算式：
    0000－0000）為正當，再加計工資1080元、烤漆6048元，合
    計系爭車輛修復必要費用應為7887元（計算式：759+1080+6
    048）。從而，原告依侵權行為法律關係，請求被告給付788
    7元，及自起訴狀繕本送達翌日即111年9月29日起（見本院
    卷第39頁）至清償日止，按年息5%計算之利息，為有理由，
    應予准許，逾此部分之請求，為無理由，應予駁回。
中　　華　　民　　國　　111 　年　　11　　月　　4 　　日
                  竹北簡易庭  法  官  王凱平 
以上正本係照原本作成。
如對本判決上訴，非以其違背法令為理由不得為之，且須於判決
送達後20日內以上訴狀記載上訴理由向本院提出上訴狀。如委任
律師提起上訴者，應一併繳納上訴審裁判費。
中　　華　　民　　國　　111 　年　　11　　月　　4 　　日
                              書記官  王恬如
附 錄：
一、民事訴訟法第436條之18第1項：
    （小額訴訟程序）判決書得僅記載主文，就當事人有爭執事
    項，於必要時得加記理由要領。
二、民事訴訟法第436條之24第2項：
    對於小額程序之第一審裁判上訴或抗告，非以其違背法令為
    理由，不得為之。
三、民事訴訟法第436條之25：
    上訴狀內應記載上訴理由，表明下列各款事項：
    (一)原判決所違背之法令及其具體內容。
    (二)依訴訟資料可認為原判決有違背法令之具體事實。